【裁判字號】    94,易,1581
【裁判日期】    950331
【裁判案由】    傷害等
【裁判全文】
臺灣臺北地方法院刑事判決              94年度易字第1581號
    公  訴  人  臺灣臺北地方法院檢察署檢察官
    被      告  乙○○
    選任辯護人  吳金棟  律師
上列被告因傷害等案件，經檢察官提起公訴（94年偵字第12518
號），本院判決如下：
    主  文
乙○○損壞他人之車輛左前門及右前門之鈑金及烤漆，足以生損
害於他人，處拘役貳拾日，如易科罰金，以參佰元折算壹日；又
傷害人之身體，處拘役肆拾日，如易科罰金，以參佰元折算壹日
；應執行拘役伍拾日，如易科罰金，以參佰元折算壹日。
    事  實
一、乙○○與甲○○素無冤仇；乙○○因不滿丙○○與甲○○交
    往，竟基於毀損他人物品之犯意，於民國94年3月8日上午8
    時30分許，預先在臺北市中正區○○○路216號丙○○上班
    之郵局附近等候，待甲○○駕駛車號251-LZ號營業小客車搭
    載丙○○抵達甫停止時，突然從路邊衝出，先以腳踹踼該車
    右前方車門，復從車前繞到車輛左方再踹踼該車左前方車門
    ，致該車二側前車門之門皮（即烤漆）脫落、板金凹陷而受
    有損壞。乙○○見甲○○並未下車，竟另基於傷害人身體之
    犯意，開啟左前車門，先以手肘撞擊坐於駕駛座之江鎮勝前
    胸，並以腳猛踢江鎮勝左大腿，並將江鎮勝自車內拉出，二
    人因此發生互毆（江鎮勝所涉傷害犯行，業經本院94年度易
    字第1780號判決判處拘役20日），致使甲○○受到前胸多處
    挫傷及左大腿鈍傷等傷害。
二、案經甲○○訴由臺北市政府警察局大安分局報請台灣台北地
    方法院檢察署檢察官偵查起訴。
    理  由
一、訊據被告雖坦承有以腳踹車號251-LZ號營業小客車車門之行
    為，惟矢口否認傷害犯行，辯稱：當天伊在那邊等丙○○，
    要跟她催討3萬元之欠款。告訴人一看到他，就手持電擊棒
    下車電伊，二人遂發生拉扯。
二、本院查：
（一）上開事實，業經告訴人即證人江鎮勝於本院審理中具結證
      稱：伊從伊家載證人丙○○到愛國東路要去上班，8點半
      到郵局，... 伊車抵達後，沒有看到被告，他衝出來踹伊
      的右邊車門。... 他踹伊的右邊車門，伊打110報案，他
      又過來左邊車門踹，把伊駕駛座車門打開，用手肘弄伊的
      胸部還有伊的衣服，伊的釦子都掉了，還用腳踹伊的左大
      腿，後來把伊拉出來車子外面，伊順手才拿伊的一般如果
      是電擊棒，電下去人就昏了，伊的是按摩手電筒...。證
      人丙○○則證稱：94年3月8日上午8點半時候，伊坐在告
      訴人的車，伊不知道被告突然從辦公室大門的路邊衝過來
      ，當時伊很害怕，不敢下車刷卡，伊在告訴人右車門，
      ... 伊看到被告踹告訴人的右車門。... 他不得逞，他從
      車子前面繞過去到左邊，伊不知道他如何開駕駛座的門，
      但是他打開了，再來，就是用腳踢告訴人，用手打告訴人
      。有本院95年3月17日審判筆錄在卷可稽。
（二）次查證人江鎮勝提出之診斷證明書中，「診斷病名」欄載
      明：「1.前胸多處挫傷2.左大腿鈍傷」，「醫師囑言」欄
      則記載：「病患於94年3月8日9時22分至本院急診...」，
      有94年3月8日國立台灣大學醫學院附設醫院診字第940188
      07號診斷證明書附卷可稽，可見江鎮勝就診時間距遭受被
      告毆打之時間極為接近，前胸與左大腿之傷處亦與證人所
      述被告毆打及腳踹部位相符，足證被告確有以手毆打及腳
      踹使江鎮勝身體受傷之犯行。
（三）末按刑法第354條所稱之「損壞」，乃指損害或破壞，行
      為人之作為或不作為對物發生作用，因而使物之性質、外
      形及其特定目的之可用性，較該物原來之狀態，顯有不良
      之改變者。經查告訴人江鎮勝所有之車號251-LZ營業小客
      車於94年3月8日確有門皮脫落、板金凹陷之現象，有台北
      市政府警察局大安分局現場照片3張、車號251-LZ營業小
      客車牌照影本、七和實業股份有限公司查驗估價單各乙紙
      在卷可稽。再查被告乙○○有以腳踹踢江鎮勝所有之車號
      251-LZ營業小客車兩側車門之事實，業經證人乙○○及丙○○上開證述甚明，乙○○亦自承有以腳踹該車車門之行
      為，可見被告出於任意性之自白與事實相符，而車號251-
      LZ營業小客車門皮脫落、板金凹陷，不僅有害於車輛外觀
      上之美感，該門皮脫落之現象亦破壞車體防銹之效果，加
      速車體之折舊速度。故被告乙○○以腳踹踢車號251-LZ營
      業小客車兩側車門之行為，已使該車之外形及防銹之效果
      ，較該車原有之狀態顯有不良之改變，該當於刑法第354
      條之毀損行為。
（四）綜上所述，本件事證明確，被告傷害及毀損之犯行均足堪
      認定，其前開所辯不足採信，應依法論科。
三、核被告所為，係犯刑法刑法第354條之毀損罪及第277條第1
    項之傷害罪。被告之毀損行為，雖造成告訴人所有之車輛兩
    側車門之多處毀損，惟係基於同一毀損犯意下所為之接續行
    為，僅侵害一個法益，為接續犯，只以一罪論；另被告之傷
    害行為，雖造成告訴人受有如犯罪事實欄記載之多處傷害，
    惟係基於同一傷害犯意下所為之接續行為，僅侵害一個法益
    ，為接續犯，亦只論以一罪，併予指明。被告所犯上開二罪
    間，犯意各別，罪名互異，應予分論併罰。爰審酌被告與告
    訴人素無冤仇，僅因不滿丙○○與甲○○交往，即於公共場
    所公然實施暴力行為，且其犯後態度不佳，顯無悔意等一切
    情狀，分別量處如主文所示之刑，及諭知易科罰金之折算標
    準，並定其應執行之刑及諭知易科罰金之折算標準，以資懲
    儆。
四、移送併辦意旨略以：被告於94年5月4日21時20分許在桃園縣
    龜山鄉○○村○○○○街底，因債務問題攔阻甲○○所駕駛之
    營業小客車，二人因此發生互毆，因認被告涉犯刑法第277
    條第1項傷害罪嫌。案經臺灣桃園地方法院檢察署檢察官認
    與前揭起訴部分有連續犯關係，移送本院併案審理（94年度
    偵字第10736號）。此部份業經到庭職務的檢察官當庭詢問
    被告與告訴人後，當庭陳明併辦部分與本案起訴部分，無連
    續犯之裁判上一罪關係，併辦部分退還原檢察官另行偵查，
    併此敘明。
據上論斷，應依刑事訴訟法第299條第1項前段，刑法第277條第1
項、第354條、第41條第1項前段、第51條第6款，罰金罰鍰提高
標準條例第1條前段、第2條，判決如主文。
本案經檢察官黃于真到庭執行職務。
中    華    民    國    95    年    3     月    31    日
                  刑事第七庭  審判長法  官  梁耀鑌
                                    法  官  唐于智
                                    法  官  蔡守訓
以上正本證明與原本無異。
如不服本裁定，應於送達後5日內，向本院提出抗告狀。
                                    書記官  張漪蕙
中    華    民    國    95    年    3     月    31    日
如不服本判決，應於判決送達後10日內，向本院提出上訴狀。
中華民國刑法第277條
(普通傷害罪)
傷害人之身體或健康者，處 3 年以下有期徒刑、拘役或 1 千元
以下罰金。
犯前項之罪因而致人於死者，處無期徒刑或 7 年以上有期徒刑；
致重傷者，處 3 年以上 10 年以下有期徒刑。
中華民國刑法第354條
毀棄、損壞前二條以外之他人之物或致令不堪用，足以生損害於公
眾或他人者，處2年以下有期徒刑、拘役或500元以下罰金。


司法院資訊處製作；財團法人民間司法改革基金會備份。
